臺灣高等法院臺中分院刑事判決
110年度上訴字第1649號

上  訴  人  
即  被  告  郭長宏



上列上訴人因侵占案件，不服臺灣臺中地方法院109年度易字第1
322號中華民國110年5月31日第一審判決（起訴案號：臺灣臺中
地方檢察署109年度偵緝字第296號），提起上訴，本院判決如下
：
    主  文
上訴駁回。
    犯罪事實
一、郭長宏自民國107年10月26日起至108年2月26日止，向張碧
    炎承租臺中市○○區○○路0段000巷00號3樓3E室房屋(下稱系爭
    房屋)，詎其於108年2月間某日，竟意圖為自己不法之所有
    ，將張碧炎陳設在系爭房屋內、提供予郭長宏使用之電視與
    冰箱各1臺（價值共新臺幣〈下同〉8100元），搬離至不詳處
    所而侵占入己。嗣於108年2月27日15時10分許，張碧炎因租
    約到期，進入系爭房屋內查看時，發現電視與冰箱均不在屋
    內，經報警後始循線知悉上情(至郭長宏另犯行使偽造準私
    文書罪部分，因未據其上訴而確定)。
二、案經張碧炎訴由臺中市政府警察局第六分局報請臺灣臺中地
    方檢察署檢察官偵查起訴。　　
    理  由
一、證據能力
    刑事訴訟法第159條至第159條之5有關傳聞法則之規定，乃
    對於被告以外之人於審判外之言詞或書面陳述所為之規範；
    至非供述證據之書證及物證，其中書證部分若以該書面證據
    本身物體之存在或不存在作為證據者，係屬物證，性質上並
    非供述證據，應無傳聞法則規定之適用，如該非供述證據非
    出於違法取得，即不能謂其無證據能力。經查，上訴人即被
    告郭長宏(下稱被告)於本院審理時雖稱：我認為有可能警察
    為了要入我的罪，所以有非法取證之情形云云（見本院卷第
    61至62頁），然本判決下列所引用之非供述證據，與本案待
    證事實具有關聯性，亦查無違法取得之情形，自得作為本案
    之證據。被告空言指責卷內證據為非法取證，顯不足採。
二、認定犯罪事實所憑之證據及理由
　　訊據被告對於其自107年10月26日起至108年2月26日止，向
    告訴人張碧炎(下稱告訴人)承租系爭房屋，及對於系爭房屋
    內有電視與冰箱各1臺之事實，均不爭執，惟矢口否認有何
    侵占之犯行，辯稱：我有心賠償房東即告訴人，我是無心之
    過，並非故意不鎖門，冰箱及電視機確實不是我搬走，也沒
    有證據證明是我所竊取云云(見本院卷第9、60、65、67頁)
    。惟查：上開犯罪事實，已據被告於原審準備及簡式審理程
    序時自白不諱(見原審卷第315、322頁)，且有系爭房屋照片
    、告訴人與被告之LINE對話紀錄截圖、案外人張惠如委託告
    訴人管理系爭房屋之委託書、台中市中興地政事務所93年5
    月7日093中興字第013697號土地所有權狀影本、臺中市中興
    地政事務所93年5月7日093中興字第007586號建物所有權狀
    影本、系爭房屋之逢甲大學城房屋租賃協議書、告訴人溪口
    郵局帳戶000000000000000存摺封面及內頁影本、被告提出
    之網路轉帳交易明細、中華郵政股份有限公司108年7月10日
    儲字第1080156334號函暨檢附之：⑴被告存簿帳戶000000000
    00000客戶基本資料、⑵被告存簿帳戶00000000000000客戶歷
    史交易明細、⑶告訴人存簿帳戶00000000000000客戶基本資
    料、⑷告訴人存簿帳戶00000000000000客戶歷史交易明細、
    中華郵政股份有限公司109年5月22日儲字第1090125958號函
    暨檢附之：⑴被告中華郵政00000000000000帳號交易明細、⑵
    張碧炎中華郵政0000000000000帳號交易明細等在卷可證（
    見偵10083號卷第51至77、129、131、141至143、151至161
    頁，原審卷第27、29至63、65至73頁）。被告於本院審理時
    復以前詞置辯，核為卸責之詞，難以採信。本件事證明確，
    被告犯行已堪認定。
三、論罪科刑
    核被告所為，係犯刑法第335條第1項之侵占罪。
四、原審認本件事證明確，適用刑法第335條第1項、第41條第1
    項前段、第38條之1第1項前段、第3項，刑法施行法第1條之
    1第1項等規定，審酌被告不思以正當途徑獲取所需，竟因一
    時貪念將保管中之告訴人所有置於系爭房屋內之電視及冰箱
    侵占入己，且未賠償上開告訴人等所受損害，兼衡被告犯後
    終能坦認犯行，暨其犯罪之動機、手段、目的，及其智識程
    度、家庭經濟狀況等一切情狀，量處被告拘役50日，並諭知
    易科罰金之折算標準，復說明被告之犯罪所得即電視及冰箱
    各1台均未扣案，且未返還告訴人，應依刑法第38條之1第1
    項前段、第3項規定宣告沒收，並於全部或一部不能沒收或
    不宜執行沒收時，追徵其價額等情。經核原審認事用法並無
    違誤，量刑亦屬妥適，應予維持。被告仍執前詞而提起上訴
    ，核無理由，應予駁回。
五、本件事證已臻明確，被告聲請傳喚其父以證明其忘記關門部
    分(見本院卷第61頁)，經核無調查之必要性，爰不予以傳喚
    ，附此說明。　　
據上論結，應依刑事訴訟法第368條，判決如主文。
本案經檢察官許景森提起公訴，檢察官陳立偉到庭執行職務。
中　　華　　民　　國　　110 　年　　9 　　月　　28　　日
            刑事第四庭    審判長法　官  蔡  名  曜
　　　　　　　　　　　　        法　官  林  宜  民
　　　　　　　　　　　　　      法　官  邱  鼎  文
以上正本證明與原本無異。
不得上訴。
                                書記官  陳  宜  屏
　　　　　　　　　　　　　　　　
中　　華　　民　　國　　110 　年　　9 　　月　　28　　日
附錄本案論罪科刑法條：
中華民國刑法第335條第1項
意圖為自己或第三人不法之所有，而侵占自己持有他人之物者，
處5年以下有期徒刑、拘役或科或併科3萬元以下罰金。